【裁判字號】    95,易,2630
【裁判日期】    951026
【裁判案由】    竊盜
【裁判全文】
臺灣臺中地方法院刑事判決              95年度易字第2630號
公  訴  人  臺灣臺中地方法院檢察署檢察官
被      告  丙○○
                    國民
上列被告因竊盜案件，經檢察官提起公訴（95年度偵字第17058
號），因被告於準備程序中就被訴事實為有罪之陳述，經本院合
議庭裁定由受命法官獨任進行簡式審判程序，本院判決如下：
    主  文
丙○○毀壞安全設備、攜帶兇器竊盜，累犯，處有期徒刑柒月。
    事  實
一、丙○○前於民國九十三年十月二十七日因竊盜案件，經本院
    以九十三年度易字第二一０一號判決處以有期徒刑三月確定
    ，甫於同年十二月二十九日易科罰金執行完畢。詎猶不知悔
    改，竟意圖為自己不法之所有，於九十四年十二月二日上午
    九時許，利用其在甲○○所經營位於臺中縣大里市○○路○
    段二一二號「保順修配廠」擔任汽車修護技工之機會，破壞
    該廠辦公室與員工宿舍間之裝潢隔板安全設備，再侵入辦公
    室內，並由前處之工具箱內取得甲○○所有客觀上可資為兇
    器使用之螺絲起子一支，用以打開該處之鐵櫃（毀損部分未
    據告訴），隨即竊取甲○○置於鐵櫃內之新臺幣（下同）三
    萬元，得手後立即離開該工廠。甲○○於同日上午九時三十
    分許，發現前揭工廠內金錢遭竊，即報警處理查獲。
二、案經臺中縣警察局霧峰分局報告臺灣臺中地方法院檢察署檢
    察官偵查起訴。
    理  由
一、按除被告所犯為死刑、無期徒刑、最輕本刑為三年以上有期
    徒刑之罪或高等法院管轄第一審案件者外，於前條第一項程
    序進行中，被告先就被訴事實為有罪之陳述時，審判長得告
    知被告簡式審判程序之旨，並聽取當事人、代理人、辯護人
    及輔佐人之意見後，裁定進行簡式審判程序，刑事訴訟法第
    二百七十三條之一第一項定有明文。本件被告丙○○所犯係
    死刑、無期徒刑、最輕本刑為三年以上有期徒刑以外之罪，
    其於準備程序中就被訴事實為有罪之陳述，經告知簡式審判
    程序之旨，並聽取公訴人及被告之意見後，本院合議庭認為
    適宜而裁定由受命法官獨任進行簡式審判程序，合先敘明。
二、上揭犯罪事實，業據被告丙○○於本院審理時坦承不諱，核
    與被害人甲○○於警詢中及於本院準備程序中所陳稱情節相
    符，足見被告自白與事實相符，堪以採信。從而，本件事證
    明確，被告加重竊盜犯行已堪認定，應予依法論科。
三、論罪科刑部分：
  (一)按刑法第三百二十一條第一項第三款之攜帶兇器竊盜罪，係
    以行為人攜帶兇器竊盜為其加重條件，此所謂兇器，其種類
    並無限制，凡客觀上足對人之生命、身體、安全構成威脅，
    具有危險性之兇器均屬之，且祇須行竊時攜帶此種具有危險
    性之兇器為已足，並不以攜帶之初有行兇之意圖為必要。螺
    絲起子為足以殺傷人生命、身體之器械，顯為具有危險性之
    兇器（最高法院七十九年臺上字第五二五三號判例可資參照
    ）。是一字螺絲起子為金屬製成，用力揮刺，對人之生命、
    身體、安全自有危害，為兇器之一種，故被告所犯案時所持
    用之一字螺絲起子在客觀上具有危險性，足以傷害人之身體
    ，為兇器。又被害人甲○○於員工宿舍及辦公室間裝設有裝
    潢格板以區隔辦公室及宿舍，而該辦公室內復放置有金錢，
    顯見該隔板亦具有「防閑」之功用而為安全設備之一種。則
    被告意圖為自己不法之所有，持在甲○○處取得之上揭兇器
    ，毀壞被害人公司辦公室及員工宿舍間用作安全設備之裝潢
    隔板，而竊取被害人姜鬆永鐵櫃內之現金三萬元，係犯刑法
    第三百二十一條第一項第二款、第三款之毀壞安全設備、攜
    帶兇器竊盜罪。
  (二)又被告曾因竊盜案件，經本院以九十三年度易字第二一０一
    號判決處以有期徒刑三月確定，甫於同年十二月二十九日執
    行完畢一節，有臺灣高等法院被告前案紀錄表附卷可稽，其
    於有期徒刑之執行完畢後，五年以內再犯本件有期徒刑以上
    之罪，為累犯，應依修正前刑法第四十七條（此處關於新舊
    法比較部分請參閱後述四、部分）規定加重其刑。爰審酌被
    告之前即因竊盜案件，經法院判處有期徒刑並執行完畢，已
    如前述，竟再犯本案，惡性不輕，且其犯罪之動機、目的係
    為圖一己之小利，以及事後已與被害人達成和解，有被害人
    所提之呈報狀一份在卷可稽等一切情狀，不依檢察官之具體
    求刑，量處如主文所示之刑，以資懲儆。
四、本件涉及新舊法比較部分：本件被告丙○○行為後，刑法業
    於民國九十四年二月二日修正公布，並自九十五年七月一日
    起施行。而刑法第二條第一項規定：「行為後法律有變更者
    ，適用行為時之法律。但行為後之法律有利於行為人者，適
    用最有利於行為人之法律」。經查，被告行為後，刑法第四
    十七條、第四十九條業已修正，修正後刑法第四十七條第一
    項規定「受徒刑之執行完畢，或一部之執行而赦免後，五年
    以內故意再犯有期徒刑以上之罪者，為累犯，加重本刑至二
    分之一。」，修正後刑法第四十九條規定「累犯之規定，於
    前所犯罪在外國法院受裁判者，不適用之。」，與修正前刑
    法第四十七條規定「受有期徒刑之執行完畢，或受無期徒刑
    或有期徒刑一部之執行而赦免後，五年以內再犯有期徒刑以
    上之罪者，為累犯，加重本刑至二分之一。」修正前刑法第
    四十九條規定「累犯之規定，於前所犯罪依軍法或於外國法
    院受裁判者，不適用之。」不同。修正後刑法關於累犯之規
    定，其五年以內再犯之罪以故意犯為限，始應論以累犯，惟
    如前案係依軍法審判者，亦應論以累犯。修正前刑法關於累
    犯之規定，其五年以內再犯之罪以有期徒刑以上之罪（不分
    故意犯或過失犯），均應論以累犯，惟如前案係依軍法審判
    者，則不應論以累犯。而新舊法比較，應綜其全部之結果，
    而為比較，是單僅就現行法之規定為比較，尚無從認定刑法
    關於累犯之規定係新法或舊法對被告有利，仍應依個別具體
    案件為新舊法比較。本案被告前於九十三年間，因犯竊盜罪
    ，經本院判處有期徒刑三月確定，並已執行完畢一節，業如
    前述，則其前受有期徒刑之執行完畢，五年以內故意再犯
    本件有期徒刑以上之罪，不論依新舊法規定，均應論以累犯
    ，比較新舊法結果，新法之規定並無較為有利於被告之情形
    ，故依刑法第二條第一項前段規定，
    本件應適用被告行為時之法律即修正前刑法第四十七條規定
    ，論以累犯，並加重其刑，附此敘明。
五、至被告用以竊取上開財物之一字螺絲起子，係被告在甲○○
    處之工具箱內取得，業據被告供明在卷，該物既非被告所有
    ，且亦非違禁物，爰不為沒收宣告之諭知。
據上論斷，應依刑事訴訟法第二百七十三條之一第一項、第二百
九十九條第一項前段、第三百二十一條第一項第二款、第三款，
，修正前刑法第四十七條，判決如主文。
本案經檢察官乙○○到庭執行職務。
中    華    民    國    95    年    10    月    26    日
                  刑事第四庭  法  官  林學晴
上正本證明與原本無異。
如不服本判決，應於送達後十日內向本院提出上訴狀（須附繕本
），上訴於臺灣高等法院臺中分院。
                              書記官  賴淵瀛
中    華    民    國    95    年    10    月    26    日
附錄論罪科刑法條
刑法第三百二十一條：
犯竊盜罪而有左列情形之一者，處六月以上五年以下有期徒刑：
一  於夜間侵入住宅或有人居住之建築物、船艦，或隱匿其內而犯
    之者。
二  毀越門扇、牆垣或其他安全設備而犯之者。
三  攜帶兇器而犯之者。
四  結夥三人以上而犯之者。
五  乘火災、水災或其他災害之際而犯之者。
六  在車站或埠頭而犯之者。
前項之未遂罰之。


司法院資訊處製作；財團法人民間司法改革基金會備份。
